臺灣高等法院臺中分院刑事裁定　　　　 96年度交抗字第460號
抗　告　人
即受處分人　甲○○原名邱景川.
上列抗告人因違反道路交通管理處罰條例案件，不服臺灣苗栗地
方法院，中華民國 96年3月19日第一審裁定（案號：95年度交聲
字第247號），提起抗告，本院裁定如下：
    主  文
抗告駁回。
    理  由
一、抗告意旨略以：抗告人的L3-6709行照及駕駛執照在87年3
    月14日遭國道公路警察局第六隊告發單 （83）0000000警員
    扣留未還，此案在地檢署仍保留追訴權，至今抗告人是以未
    帶駕照行車（附警政署交字297729號）；抗告人駕駛執照
    又遭台北市交通事件裁決所兩度非法註銷，又兩度恢復；抗
    告人的駕駛執照遭非法註銷，台北市交通事件裁決所理應發
    給新照，反而耍賴欺壓百姓做非法原駕照逾期處分，為維護
    人民權益，本件請以未帶駕照裁決云云。
二、經查：
  (一)抗告人所稱於87年3月14日遭國道公路警察局員警扣留其行
    、駕照未還一事，並未見何事證可憑，而抗告人所提之內政
    部警政署（89）警署交字第297729號函亦載明「因未述明違
    規時、地及違規事實等資料，故無法據以說明解答」，本院
    亦查無其他證據足證國道公路警察局第六警察隊該次取締有
    何扣留其行、駕照之行為，況抗告人所附之舉發違反道路交
    通管理事件通知單影本，亦未見有任何扣留其行、駕照之記
    載，抗告人所稱於 87年3月14日遭國六隊員警扣留其行、駕
    照未還一事，尚屬無據。
  (二)按汽車駕駛人持逾期之駕駛執照駕車者，處（銀元） 600元
    以上1200元以下罰鍰。駕駛執照並扣繳之。汽車駕駛執照為
    駕駛汽車之許可憑證，汽車駕駛執照自發照之日起每滿 6年
    換發1次，汽車駕駛人應於有效期間屆滿前後1個月向監理機
    關申請換發新照，汽車駕駛執照逾期未換發新照者，不得使
    用駕車。異議人行為時之道路交通管理處罰條例第 22條第1
    項第6款、第2項及道路交通安全規則第 50條第1項、第52條
    第1項、第6項分別定有明文。查抗告人持有之汽車駕駛執照
    發照日期為82年3月18日，有效日期為89年1月29日，此有苗
    栗監理站 96年2月16日竹監苗字第0960001468號函檢附之汽
    車駕駛人螢幕列印資料在卷可憑（見原審卷第126、130頁）
    。抗告人於本件違規行為被舉發之時間為 91年4月15日，有
    內政部警政署國道公路警察局之舉發通知單影本可證，對照
    上述異議人駕駛之有效日期，確實已經逾期。且觀之上述列
    印資料中，並無異議人所稱其「駕照經註銷，又經恢復」之
    情事，抗告人要求以未帶駕照裁決為無理由。抗告人於上述
    時地違規之行為明確，原審認原處分機關所為之裁決並無不
    當，裁定駁回，核無不當，本件抗告並無理由，應予駁回。
三、據上論結，應依道路交通案件處理辦法第26條，刑事訴訟法
    第412條，裁定如主文。
中　　華　　民　　國　　96　　年　　6 　　月　　22　　日
            刑事第一庭　審判長法　官　陳　紀　綱
                              法　官　王　國　棟
                              法　官　姚　勳　昌
上列正本證明與原本無異。
不得再抗告。
                              書記官  吳　宗  玲
中　　華　　民　　國　　96　　年　　6 　　月　　22　　日
